臺灣屏東地方法院刑事判決　　　　　　 100年度訴字第1077號
公　訴　人　臺灣屏東地方法院檢察署檢察官
被　　　告　鄞裕政
上列被告因違反毒品危害防制條例案件，經檢察官提起公訴（10
0 年度撤緩毒偵字第172 號），被告於準備程序中為有罪陳述，
經本院合議庭裁定由受命法官依簡式審判程序獨任審理，判決如
下：
    主  文
鄞裕政施用第一級毒品，累犯，處有期徒刑壹年壹月。
    事  實
一、鄞裕政前於民國88年間因施用毒品案件，經本院以88年毒聲
    字第211 號裁定送觀察勒戒後，因認有繼續施用毒品之傾向
    ，經本院以88年毒聲字第417 號裁定令入戒治處所施以強制
    戒治；嗣經本院以88年度毒聲字第1536號裁定停止強制戒治
    ，所餘戒治期間交付保護管束，又經本院以88年度毒聲第25
    35號裁定撤銷上開停止強制戒治令入戒治處所施以強制戒治
    ，迄於89年7 月29日執行期滿釋放出所，並經臺灣屏東地方
    法院檢察署（以下稱屏東地檢署）檢察官於以89年度戒毒偵
    字第348 號為不起訴處分確定；復於前開強制戒治期滿執行
    完畢5 年內，因施用毒品案件，經屏東地檢署檢察官聲請強
    制戒治並提起公訴，強制戒治部分經本院以91年度毒聲字第
    403 號裁定令入戒治處所施以強制戒治，嗣經本院以92年度
    毒聲第129 號裁定停止強制戒治，所餘戒治期間交付保護管
    束，並於92年6 月5 日因保護管束未經撤銷以執行完畢論；
    刑責部分則經本院以91年度訴字第291 號判處有期徒刑7 月
    、4 月，應執行有期徒刑10月確定，迄於93年3 月31日縮刑
    期滿執行完畢。
二、鄞裕政又於97年間因竊盜案件，經本院以97年度訴字第1061
    號判決判處有期徒刑4 月，如易科罰金，以新臺幣1000元折
    算1 日確定；再於同年間因施用毒品案件，經本院以97年度
    訴字第1634號判決判處有期徒刑10月確定；上開2 罪嗣經本
    院以98年度聲字第864 號裁定定應執行有期徒刑11月確定，
    並於99年2 月5 日執行完畢。詎猶不知悔改，明知海洛因屬
    第一級毒品，不得持有及施用，仍基於施用第一級毒品之犯
    意，於99年5 月27日下午某時許，在其位於屏東縣潮州鎮○
    ○里○○路19號之住處，以將海洛因加水置於針筒後注入體
    內之方式，施用第一級毒品海洛因1 次。嗣於99年5 月28日
    11 時 許，其騎乘機車行經屏東縣萬丹鄉○○村○○路○段
    ，因未戴安全帽而遭警攔檢，並經警盤查時發現其右手臂上
    之針孔注射痕跡，復徵得其同意後採尿送驗，檢出海洛因代
    謝後之嗎啡陽性反應，始悉上情。
三、案經屏東縣政府警察局屏東分局報告臺灣屏東地方法院檢察
    署檢察官偵查起訴。
    理    由
一、本案前經屏東地檢署檢察官以99年度毒偵字第1745號為緩起
    訴處分確定，命被告於緩起訴處分期間，遵守及履行下列處
    遇措施與命令：「（一）至本署指定之安泰醫院，依該院之
    毒品戒癮治療方式，遵醫囑按日服用美沙冬，期程以連續一
    年為限。（二）經上開醫院通知，應於指定之期日前往接受
    戒癮治療，至無繼續治療必要為止，期程以連續一年為限。
    （三）緩起訴期間內，經本署觀護人通知，應於指定之期日
    到本署接受採尿檢驗。（四）應於緩起訴處分確定之日起 6
    個月內，向本署指定之公益團體或地方自治團體（屆時由本
    署另行通知）支付新台幣5 仟元，一次支付完畢」。惟被告
    於緩起訴前因故意犯毒品危害防制條例罪嫌，經屏東地檢署
    檢察官以99年度毒偵字第2522號案提起公訴，嗣於緩起訴期
    間內經本院以100 年度訴字第153 號判決處有期徒刑1 年，
    並於100 年4 月28日確定，屏東地檢署檢察官乃以100 年度
    撤緩字第131 號撤銷緩起訴處分書依職權撤銷原處分，該撤
    銷緩起訴處分書業於100 年6 月14日合法送達於被告住所，
    有送達證書1 份附卷可參（以上參見屏東地檢署99年度緩字
    第1828號緩起訴執行卷宗第18至29頁、同署100 年度撤緩字
    第131 號偵查卷宗），是本件起訴自屬合法，本院自應予以
    審理。又本件被告鄞裕政所犯係死刑、無期徒刑、最輕本刑
    為3 年以上有期徒刑以外之罪，其於準備程式中就被訴事實
    為有罪之陳述，經受命法官告知簡式審判程式之旨，並聽取
    公訴人及被告之意見後，本院合議庭認為適宜由受命法官獨
    任進行簡式審判程式，依刑事訴訟法第273 條之1 第1 項規
    定，裁定由受命法官獨任進行審判程式，合先敘明。
二、上開犯罪事實，業據被告於警詢、偵查中及本院準備程序、
    審理時坦承不諱（見屏東縣政府警察局屏東分局屏警分偵字
    第0990019558號刑案偵查卷宗第3 頁至第6 頁、屏東地檢署
    99年度毒偵字第1745號第4 頁、本院卷第27頁背面、第31頁
    ），又被告為警查獲後所排尿液檢體，經送台灣檢驗科技股
    份有限公司以酵素免疫分析法初步篩檢，再以氣相層析質譜
    儀法確認檢驗結果，證實該尿液檢體呈可待因、嗎啡（即施
    用海洛因之代謝物）陽性反應，有該醫院99年6 月22日報告
    編號：KH/2010/00000000號濫用藥物檢驗報告（檢體編號號
    ：0000000 號）、屏東縣政府警察局屏東分局毒品案件涉嫌
    人尿液採證編號姓名對照表（尿液編號：0000000 號）及檢
    體監管紀錄表各1 紙在卷可稽（參見上開刑案偵查卷宗第15
    、11、16頁），並有屏東縣政府警察局屏東分局萬丹分駐所
    刑事案件報告單、偵查報告、採尿同意書、甲基安非他命‧
    搖頭丸/ 海洛因‧嗎啡簡易快速篩檢試劑使用說明書、屏東
    縣政府警察局屏東分局查獲涉嫌毒品防制條例案初步檢驗報
    告表、查獲施用毒品案件報告表、及屏東縣政府警察局屏東
    分局萬丹分駐所刑案照片3 張附卷可佐（參見上開刑案偵查
    卷宗第1 至2 、10、12至13、17頁）。綜上，足認被告上揭
    自白與事實相符，堪可採信。
三、按觀察、勒戒或強制戒治執行完畢釋放後，5 年內再犯毒品
    危害防制條例第10條施用毒品之罪者，應依法追訴，毒品危
    害防制條例第23條第2 項定有明文。本件被告依犯罪事實欄
    所載之被告前案紀錄，被告於經觀察、勒戒執行完畢釋放後
    5 年內，又因施用第一級毒品犯行經追訴處罰，有臺灣高等
    法院被告前案紀錄表1 份附卷可憑，其再犯本案，已不屬毒
    品危害防制條例第20條規定之「初犯」或「5 年後再犯」，
    自應依同條例第10條處罰（最高法院97年度第5 次刑事庭會
    議決議參照）。公訴人提起公訴，於法並無不合，本院自應
    依法論科。
四、核被告鄞裕政所為，係犯毒品危害防制條例第10條第1 項之
    施用第一級毒品罪。其持有第一級毒品海洛因之低度行為，
    為施用第一級毒品海洛因之高度行為所吸收，不另論罪。又
    被告有如犯罪事實欄二部分所示之前科，亦有上開前案紀錄
    表1 份在卷可憑，其於徒刑執行完畢後，5 年內故意再犯本
    件有期徒刑以上之罪，為累犯，應依刑法第47條第1 項之規
    定，加重其刑。爰審酌被告業經觀察、勒戒及強制戒治執行
    完畢後，仍屢次為施用第一級毒品之犯行，且經法院判處罪
    刑後，尚未能徹底戒絕毒品，再犯本件施用第一級毒品犯行
    ，足見其戒絕毒癮之意志不堅；又被告本次犯行前曾經檢察
    官為緩起訴處分，已如前述，被告於前開緩起訴處期間，雖
    已依該緩起訴處分之第四款命令所示，向指定之公益團體、
    地方自治團體支付新臺幣5000元履行完畢，有財團法人臺灣
    更生保護會屏東分會收據1 紙在卷可稽（參屏東地檢署99年
    度緩字第1828號緩起訴卷宗第17頁），惟其就該緩起訴處分
    之他款命令，並未於指定期間內完成，且3 次經屏東地檢署
    觀護人通知後，均未到署接受採驗尿液之執行，有該署觀護
    人辦理緩起訴處分附帶履行必要命令處遇報告書1 分附卷可
    考（參屏東地檢署99年度緩護命字第528 號觀護卷宗），益
    徵其未有戒除毒品之決心，然衡其於偵、審中均坦承犯行，
    態度良好，及施用毒品乃戕害自身健康，尚未直接危害他人
    等一切情狀，量處如主文所示之刑。
據上論斷，應依刑事訴訟法第273 條之1 第1 項、第299 條第1
項前段，毒品危害防制條例第10條第1 項，刑法第11條前段、第
47條第1 項，判決如主文。
本案經檢察官王光傑到庭執行職務。
中    華    民    國  100     年    10    月    20    日
                  刑事第三庭    法  官  黃姿育
以上正本證明與原本無異。
如不服本判決應於收受判決後10日內向本院提出上訴書狀，並應
敘述具體理由；其未敘述上訴理由者，應於上訴期間屆滿後20日
內向本院補提理由書（均須按他造當事人之人數附繕本）「切勿
逕送上級法院」。
所犯法條
中    華    民    國   100    年    10    月    20    日
                                書記官  鍾小屏
附錄所犯法條：
毒品危害防制條例第10條第1項
施用第一級毒品者，處6 月以上5 年以下有期徒刑。